臺灣臺中地方法院交通事件裁定　　 　　96年度交聲字第400號
原處分機關　交通部公路總局臺中區監理所臺中市監理站
異　議　人
即受處分人　甲○○
上列聲明異議人因違反道路交通管理處罰條例案件，對於交通部
公路總局臺中區監理所臺中市監理站於民國九十六年四月四日所
為之裁監稽違字第裁６１－ＧＤ0000000號處分，聲明異
議，本院裁定如下：
    主  文
異議駁回。
    理  由
一、原處分機關略以：聲明異議人即受處分人甲○○（下稱受處
    分人）於民國九十五年十一月二十三日下午二時二十九分許
    ，騎乘其所有車牌號碼ＫＹＱ─５８５號重型機車，在臺中
    市○○路○段二七六號前，因未懸掛號牌行駛違規，經臺中
    市警察局第三分局合作派出所員警依違反道路交通管理處罰
    條例第十二條第一項第七款當場舉發，受處分人未於期限內
    到案，原處分機關遂於九十六年四月四日依道路交通管理處
    罰條例第十二條第一項第七款及同條第二項規定，以裁監稽
    違字第裁６１－ＧＤ0000000號裁決書，裁處罰鍰新
    臺幣（下同）一萬零八百元，並牌照吊銷，於法並無不合等
    語。
二、本件異議意旨略以：其所有車牌號碼ＫＹＱ─５８５號重型
    機車為三輪改裝殘障車，因車體有部分腐朽，適經臺中市○
    ○路上該號牌在無意中掉落，當時被舉發為「領有號牌未懸
    掛」與實情不符，幾經解釋係「號牌遺失」仍然無效，又該
    號牌正逢文昌派出所警員撿到，乃通知其前往領取，其於領
    回後隨即裝上該號牌，另其與配偶皆為重度殘障者，並為中
    低收入戶，如此舉發並非實情，爰聲明異議云云。
三、按汽車已領有號牌而未懸掛者，處汽車所有人三千六百元以
    上一萬零八百元以下罰鍰，並禁止其行駛；前項第七款之牌
    照吊銷之；機器腳踏車號牌每車一面，其懸掛位置，除原設
    有固定位置外，應正面懸掛於車輛後端之明顯適當位置。道
    路交通管理處罰條例第十二條第一項第七款、第二項及道路
    交通安全規則第十一條第一項第三款分別定有明文。
四、經查：
（一）受處分人於九十五年十一月二十三日十四時二十九分許騎
      乘其所有車牌號碼號ＫＹＱ─５８５重型機車在臺中市○
      ○路○段二七六號前，因未懸掛號牌行駛違規之事實，有
      舉發違反道路交通管理事件通知單及原處分機關製作之裁
      決書在卷可稽，是受處分人未懸掛號牌之違規事實，堪可
      認定。
（二）受處分人雖辯稱：當時被舉發為「領有號牌未懸掛」與實
      情不符，而應為「號牌遺失」，且該號牌係由文昌派出所
      員警所拾獲云云。然所謂已領有號牌而未懸掛或不依指定
      位置懸掛者，係指汽車所有人有號牌而故意不懸掛或不依
      指定位置懸掛，或因過失號牌遺失、毀壞而未檢附遺失證
      明書，又未重新申領牌照而言。經查，臺中市警察局文昌
      派出所於九十五年十一月間並無拾獲車牌號碼號ＫＹＱ─
      ５８５之號牌紀錄，此有臺中市警察局第五分局九十六年
      五月三十日中分五偵字第○九六○○一六五九六號函及該
      函附文昌派出所職務報告書一份附卷可按，受處分人之上
      開辯解：文昌派出所警員撿到該面車牌而交付給其云云，
      即無憑據可資證實。又上開車牌號碼ＫＹＱ─５８５重型
      機車於舉發時車齡已超過十年，此為受處分人於聲明異議
      狀內所自承其所有上開車輛之車體有部分腐朽等語，並有
      機車車籍查詢資料一份附卷可佐。縱依受處分之辯解，受
      處分人於騎乘該車前既已明知該車體有部分腐朽，號牌於
      路況不佳時容易自行鬆落之情形下，仍未善盡其注意隨時
      保持良好車況下之義務而行駛道路，且亦無法證明該號牌
      遺失之時間與舉發時間有時間上之密接，況受處分人於該
      車號牌遺失後，亦知悉可重新申領機車號牌，卻因怠為適
      當處理致生本案違規事件，是受處分人尚難以號牌遺失為
      由而欲圖免責。
（三）綜上，受處分人確有未懸掛號牌，而違反道路交通管理處
      罰條例第十二條第一項第七款之情事，洵堪認定。原處分
      機關因受處分人未於應到案日期前辦理結案或陳述意見，
      乃依警舉發之違規事實，適用道路交通管理處罰條例第十
      二條第一項第七款，並依「違反道路交通管理事件統一裁
      罰基準及處理細則」第二條所定之「違反道路交通管理事
      件統一裁罰基準表」規定，按最高罰額階段（逾越應到案
      期限六十日以上，繳納罰緩或逕行裁決處罰者）裁處受處
      分人罰鍰一萬零八百元，並依道路交通管理處罰條例第十
      二條第二項，將牌照吊銷，亦核無不合。從而，本件聲明
      異議為無理由，應予駁回。
五、據上論斷，應依道路交通管理處罰條例第八十七條第二項、
    道路交通案件處理辦法第十九條，裁定如主文。
中　　華　　民　　國　　96　　年　　6　　 月　　29　　日
                  交通庭　法　官　楊真明
以上正本證明與原本無異。
如不服本裁定應於送達後五日內向本院提出抗告狀（須附繕本）
。
中　　華　　民　　國　　96　　年　　6  　 月　  29　　日
                          書記官　呂苗澂
